Inventaris van het archief van de Stichting Informatie- en Coördinatieorgaan Dienstverlening Oorlogsgetroffenen (ICODO) met taakvoorgangers, (1976) 1977 – 2004 (2005)
Nationaal Archief, Den Haag
Stichting Informatie- en Coördinatieorgaan Dienstverlening Oorlogsgetroffenen (ICODO)
Stichting ICODO
1976-2005
1977-2004
X27
255 inventarisnummer(s); 8,30 meter
Normaal geschreven, getypte en gedrukte documenten, geen bijzondere handschriften.
Nationaal Archief, Den Haag
Stichting voor door de Oorlog Getroffenen, ,1977 - 1978 Voorlopige Stichting Informatie- en Coördinatieorgaan Dienstverlening Oorlogsgetroffenen (ICODO),, 1978 - 1982 Stichting Informatie- en Coördinatieorgaan Dienstverlening Oorlogsgetroffenen (ICODO),, 1983 - 2004
De Stichting ICODO (Informatie- en Coördinatieorgaan Dienstverlening Oorlogsgetroffenen) werd door de Nederlandse overheid in het leven geroepen als vraagbaak en aanspreekpunt, zowel voor oorlogsgetroffenen als voor professionele en vrijwillige hulpverleners. Het ICODO gaf oorlogsgetroffenen informatie en advies op het gebied van wetten en regelingen en bemiddelde bij het zoeken naar passende hulpverlening bij medische en psychosociale problemen. Voor de hulpverleners werden onder meer cursussen en studiedagen over oorlog- en geweldsproblematiek georganiseerd, maar ook voor consultatie en verwijzing konden zij bij het ICODO terecht. De Stichting had tevens tot taak besluiten te nemen in het kader van de uitvoering van de Welzijnswet 1994, het Bekostigingsbesluit welzijnsbesluit en de Subsidieregeling welzijnsbeleid oftewel de mandaatregeling, voor zover de besluiten betrekking hadden op de verstrekking van instelling- en projectsubsidies voor vrijwilligerswerk ten behoeve van oorlogsgetroffenen, hun partners en hun kinderen. Het archiefblok ICODO bestaat voornamelijk uit dossiers over het ontstaan van de ICODO, de vergaderstukken van de overlegverbanden binnen het ICODO en de subsidieverstrekking aan vrijwilligersorganisaties oorlogsgetroffenen.
Archiefvorming
Geschiedenis van de archiefvormer
Omstreeks 1970 kwam men tot het besef dat er naast materiële hulpverlening eveneens behoefte was aan immateriële hulpverlening. Men verwachtte dat het aantal hulpzoekenden met onverwerkte oorlogsproblemen groter zou worden. De regering reageerde door het instellen van een Werk- en Adviescollege: "Werk- en Adviescollege immateriële hulpverlening aan verzetsdeelnemers en door de bezetters vervolgden wegens ras, geloof of wereldbeschouwing, alsmede aan hen die tengevolge van bombardementen, ordemaatregelen, tewerkstelling en dergelijke schade aan hun gezondheid hebben opgelopen (WAC)”. Het college kreeg tot taak ten behoeve van bovengenoemde groepen oorlogsgetroffenen de inzichten in hun problemen te verkennen en te verdiepen en daarop aansluitend het goed functioneren van de voorzieningen te bevorderen om vervolgens te komen tot een betere aansluiting van deze voorzieningen met elkaar. In het interim-rapport van het WAC in 1977 was één van de aanbevelingen het instellen van een centraal orgaan: het Informatie- en Coördinatieorgaan Dienstverlening Oorlogsgetroffenen (ICODO). Dit orgaan zou in een stichtingsvorm moeten opereren. Het ICODO zou als taken moeten krijgen: - documentatie, informatie en voorlichting; - bevordering van scholing, onderzoek en samenwerking; - coördinatie en organisatie. Op 5 september 1977 werd er een Informatiecentrum voor door de oorlog getroffenen opgericht, eerst nog met een voorlopig karakter, dat gevestigd was in Utrecht. Oorlogsgetroffenen konden hier terecht met hun hulpverleningsvragen.
In het eindrapport van 1978 adviseerde het WAC de oprichting van een permanent orgaan Informatie en Coördinatieorgaan Dienstverlening Oorlogsgetroffenen. Al in de ministerraadsvergadering van 30 juni 1978 werd naar aanleiding van een tussentijds advies van het WAC het besluit genomen het ICODO op te richten. Een commissie bereidde de oprichting van een Stichting voorlopig ICODO voor. Op 8 mei 1979 kwam het bestuur van het voorlopige ICODO voor het eerst bijeen en was deze Stichting een feit. Dit Informatiecentrum opende vanaf 20 februari 1979 zijn deuren, omdat het pand eerst verbouwd moest worden. In de periode ervoor was het tijdelijk gevestigd in het pand van Stichting Bejaardenwerk Utrecht. Op 9 juni 1980 is de Stichting voorlopig ICODO samengevoegd met de Stichting Informatiecentrum voor door de oorlog getroffenen te Utrecht, om zo de Stichting ICODO te creëren, die bij wet ingesteld werd. Koningin Beatrix verrichtte de plechtige opening op 3 april 1981.
Het WAC adviseerde ook om aan het ICODO een wettelijke status te verlenen. In 1983 kreeg de Stichting ICODO de vereiste wettelijke basis door de Wet Stichting ICODO (Stb. 1983, 588). Hierin was als doel opgenomen:
het bevorderen van de doeltreffendheid van de dienstverlening aan oorlogsgetroffenen en het coördineren van die dienstverlening
het verstrekken van informatie omtrent wetten, regelingen en procedures, die voor oorlogsgetroffenen van belang zijn, als ook omtrent hulpverleningsmogelijkheden.
De Stichting diende haar doel te bereiken onder meer door middel van:
het bevorderen van de deskundigheid in de dienstverlening en het wetenschappelijk onderzoek in het belang van de oorlogsgetroffenen, het behartigen van de voorlichting aan instellingen, doelgroepen en de samenleving, en het verstrekken van informatie aan oorlogsgetroffenen, hulpverleners, hulpverlenende instellingen en andere personen of instanties
het desgevraagd bemiddelen tussen oorlogsgetroffenen en hulpverleners
het uitbrengen van advies binnen haar werkterrein aan overheden, hulpverleningsorganisaties, andere organisaties en individuele hulpverleners na raadpleging van de natuurlijke of rechtspersoon op wie het advies betrekking heeft.
De Stichting nam alle rechten en verplichtingen over van de voormalige te Utrecht gevestigde 'Stichting Voorlopig ICODO', waarin was geïntegreerd de Stichting Informatiecentrum voor door de Oorlog Getroffenen. De Stichting Informatiecentrum voor door de Oorlog Getroffenen was in 1978 opgericht (Stcrt. 1978, 157 en 245). ICODO mocht zelf geen rechtstreekse procesmatige hulp verlenen en mocht niet treden in de taken en doelstellingen van de instellingen en instanties, welke betrokken zijn bij de hulpverlening aan oorlogsgetroffenen en bij de uitvoering van de vigerende wetten en regelingen die van toepassing zijn op oorlogsgetroffenen.
Werkzaamheden
De Stichting Informatie- en Coördinatieorgaan Dienstverlening Oorlogsgetroffenen (ICODO) was een vraagbaak en aanspreekpunt, zowel voor oorlogsgetroffenen als voor professionele en vrijwillige hulpverleners. Het ICODO gaf oorlogsgetroffenen informatie en advies op het gebied van wetten en regelingen en bemiddelde bij het zoeken naar passende hulpverlening bij medische en psychosociale problemen. Voor de hulpverleners werden onder meer cursussen en studiedagen over oorlogs- en geweldsproblematiek georganiseerd, maar ook voor consultatie en verwijzing konden zij bij het ICODO terecht.
De Stichting had tevens tot taak besluiten te nemen in het kader van de uitvoering van de Welzijnswet 1994, het Bekostigingsbesluit welzijnsbeleid en de Subsidieregeling welzijnsbeleid oftewel de mandaatregeling, voor zover de besluiten betrekking hadden op de verstrekking van instelling- en projectsubsidies voor vrijwilligerswerk ten behoeve van oorlogsgetroffenen, hun partners en hun kinderen.
In november 1990 werd het Aanspreekpunt Naoorlogse Generatie (ANG) ingesteld door het toenmalige ministerie van WVC (het huidige VWS) ten behoeve van de verbetering van de immateriële hulpverlening aan de kinderen van oorlogsgetroffenen uit de Tweede Wereldoorlog. Het ANG was een multidisciplinair samenwerkingsverband tussen het Centrum '45, het Sinai Centrum en de Stichting ICODO (nu Cogis). Als onderdeel van het ANG was Stichting ICODO betrokken bij de uitvoering van de Tijdelijke vergoedingsregeling psychotherapie naoorlogse generatie (Tvp). De drie instellingen die waren verenigd in het ANG hadden ruime ervaring met de behandeling van en dienstverlening aan oorlogsgetroffenen en hun kinderen. Het ANG gaf aan de naoorlogse generatie onder andere informatie met betrekking tot de mogelijkheden van psychotherapeutische hulp, indien nodig verstrekte men een advies en bemiddelde bij verwijzing naar adequate psychotherapeutische hulp. Vanaf 1 januari 2005 werd ANG een onderdeel van Cogis, de taakopvolger van ICODO.
De Tijdelijke vergoedingsregeling psychotherapie naoorlogse generatie werd door de minister van Volksgezondheid, Welzijn en Sport ingesteld in het kader van de immateriële hulpverlening aan de naoorlogse generatie en is bedoeld voor de vergoeding van de kosten verbonden aan psychotherapie. Deze regeling was op 17 oktober 1994 in werking getreden en werd uitgevoerd door de Pensioen- en Uitkeringsraad (PUR). Op grond van deze regeling kon de PUR een vergoeding verstrekken in de kosten van maximaal 90 behandelingen psychotherapie aan diegenen die problemen ondervonden in verband met hetgeen (een van) de ouders of andere opvoeders tijdens de Tweede Wereldoorlog hadden meegemaakt. Deze vergoeding kon worden toegekend indien was voldaan aan een vijftal voorwaarden:
inrichting organisatie op vergoeding van de behandeling mocht geen aanspraak bestaan krachtens de AWBZ of een niet op grond van die wet geregelde ziektekostenverzekering
de aanvrager moest kort voor, tijdens of na de Tweede Wereldoorlog geboren zijn en woonachtig zijn in Nederland
de oorlogservaringen van (een van) de ouders dan wel andere opvoeders moesten van een zodanige invloed op de opvoeding van aanvrager zijn geweest, dat er psychische klachten zijn welke met een grote mate van waarschijnlijkheid met die oorlogservaringen van (een van) de ouders dan wel andere opvoeders in verband staan
de behandeling moest geïndiceerd zijn vanwege de hierboven genoemde psychische klachten
de behandeling moet plaats vinden door een hulpverlener die is ingeschreven in het register, bedoelt in de regeling van de Staatssecretaris van VWS van 30 juli 1986, houdende regels omtrent de registratie van psychotherapeuten.
Sinds de inwerkingtreding van de Tijdelijke vergoedingsregeling psychotherapie naoorlogse generatie was het ANG belast met de beoordeling van de hiervoor onder 3 en 4 genoemde voorwaarden van deze regeling. De beoordeling vond plaats door een psychiater of psychotherapeut/niet-psychiater, werkzaam bij het Sinaï Centrum dan wel het Centrum '45, die tevens verbonden was aan het samenwerkingsverband ANG. Het ANG kon, om de PUR een gemotiveerd advies te kunnen geven, informatie opvragen bij de behandelende psychiater/psycholoog en de aanvrager uitnodigen voor een persoonlijk onderhoud, indien dit noodzakelijk werd geacht voor de beoordeling. Na ontvangst van het advies nam de PUR op de aanvraag een beslissing. Deze beslissing werd middels een beschikking aan de aanvrager toegezonden.
Ten behoeve van de presentatie en uitwisseling van kennis op het terrein van traumaverwerking op international niveau werd ICODO in de negentig jaren ook lid van de European Society for Traumatic Stress Studies (ESTESS), de International Society for Traumatic Stress Studies (ISTESS) en de International Society for Health and Human Rights (ISHHR). Ook werd contacten onderhouden met de War Trauma Foundation International.
De Stichting ICODO werd voor 100% door VWS gesubsidieerd. Het ministerie van VWS droeg de zorg voor het archief van het ICODO tot aan de overdracht aan het NA. Bij de doorlichting van de zelfstandige bestuursorganen in 1998 werd de subsidietaak van het ICODO gehandhaafd door middel van het mandaatbesluit ICODO (Stcrt. 1998, 84), haar ZBO-status verviel hierdoor. De Stichting ICODO werd gemandateerd door de minister van Volksgezondheid Welzijn en Sport vanaf 1998. Tot en met 1997 werd aan de Stichting Informatie- en Coördinatieorgaan Dienstverlening Oorlogsgetroffenen (ICODO) als onderdeel van de subsidie een budget toegekend voor de subsidiëring van vrijwilligersorganisaties voor oorlogsgetroffenen.
De Stichting werd bestuurd door een bestuur, waarvan de leden werden benoemd, geschorst en ontslagen door de minister onder wie Welzijn ressorteert, de minister onder wie Volksgezondheid ressorteert en de minister onder wie Defensie ressorteert. Vertegenwoordigers van deze ministers werden aangewezen als adviseurs van het bestuur van de Stichting ICODO. De leden bestonden uit:
een onafhankelijke voorzitter, tevens lid
vier. onafhankelijke leden die geacht kunnen worden deskundig te zijn op medisch, psychotherapeutisch, sociaal of sociaal-cultureel, dan wel bestuurlijk gebied
een lid op voordracht van en bij voorkeur uit het bestuur van respectievelijk:
de Stichting 1940-1945
de Stichting Joods Maatschappelijk Werk
de Stichting Pelita
de Bond van Nederlandse Militaire Oorlogsslachtoffers
het Centraal Orgaan Voormalig Verzet en Slachtoffers
de Nederlandse Vereniging voor Ambulante Geestelijke Gezondheidszorg
de Joint, Landelijke Organisatie voor Maatschappelijke Dienstverlening
de Stichting Burger-oorlogsgetroffenen
een lid op voordracht van en uit respectievelijk:
Buitengewone Pensioenraad
de Uitkeringsraad
de Raad van Overleg binnen de Stichting 1940-1945
Het bestuur kon uit zijn midden een dagelijks bestuur aanwijzen. Het bestuur was bevoegd:
bestuurscommissies in te stellen ter voorbereiding en uitvoering van zijn besluiten
deskundigen te horen en commissies van deskundigen in te stellen, waarin ook een of meerdere bestuursleden zitting in hadden.
Het bestuur stelde een reglement waarin de volgende zaken werden geregeld:
bijeenroeping en de orden van de vergaderingen
de gang van zaken bij stemmingen
de regels voor delegatie en mandaat
de instelling en werkwijze van een dagelijks bestuur en commissies
instructie voor de directeur en zijn medewerkers.
Voor de uitvoering van zijn taken werd het bestuur ondersteund door een bureau onder verantwoordelijkheid van de directeur. Jaarlijks bracht het bestuur verslag uit van de werkzaamheden aan de ministers minister onder wie Welzijn ressorteert, de minister onder wie Volksgezondheid ressorteert en de minister onder wie Defensie ressorteert.
Op 30 januari 1996 werden de statuten gewijzigd. Hierbij kreeg het bestuur o.a. de bevoegdheid tot het aangaan van overeenkomsten tot verkrijging, vervreemding of bezwaring van registergoederen alsook tot het aangaan van overeenkomsten waarbij het bestuur zich als borg of hoofdelijk medeschuldenaar verbond. Ook werd een Raad van Advies (RvA) ingesteld, met als taak het bestuur gevraagd of uit eigen beweging met raad ter zijde te staan op die terreinen waar de RvA zulks wenselijk achtte. Voor de samenstelling, taken, bevoegdheden en wijze van besluitvorming van de RvA werd door het bestuur een reglement opgesteld.
Opheffing
ICODO is per 1 januari 2005 opgegaan in de Stichting Cogis, het landelijke kenniscentrum vervolging, oorlog en geweld. De Stichting Cogis is opgericht door ICODO, het Centrum ’45 en het Sinaï Centrum. ICODO heeft in het kader van dit samenwerkingsverband en de ontwikkeling van het nieuwe kenniscentrum (de exploitatie van) al haar activiteiten en personele en financiële middelen inclusief alle rechten en verplichtingen, alsmede haar overige vermogenbestanden overdragen aan de Stichting Cogis, waarna ICODO is ontbonden.
Geschiedenis van het archiefbeheer
Het archief van de stichting ICODO bestond in totaal uit 34 verhuisdozen (18 meter) onbewerkt archief.
Het archief van ICODO was opgesplitst in drie delen; één deel betrof stukken omtrent het uitvoeren van de mandaatregeling (verstrekken van subsidies aan vrijwilligersorganisaties), het tweede deel betrof het bestuursarchief. Het derde deel bestond uit 5 dozen die diversen zoals jaarverslagen, verslagen van activiteiten en onderzoeken bevatten. Ook bevatte het (deels handgeschreven) documenten over de voorlopers van ICODO en stukken die te maken hebben met het WAC-rapport.
Het eerste deel betreffende de mandaatregeling bestond uit 13 dozen, zes daarvan zijn betiteld als algemeen. De overige hadden betrekking op specifieke organisaties. Twee dozen bevatten stukken van de bestuurscommissie vrijwilligersorganisaties.
Het tweede deel, het bestuursarchief, bestond uit 15 dozen. Twee dozen omtrent het ontstaan van ICODO, twee dozen hadden betrekking op de Raad van Advies. De overige negen dozen waren gevuld met verslagen van het Dagelijks Bestuur en Algemeen Bestuur van ICODO.
Het derde deel bestond uit 5 dozen.
Diverse rapporten, accountantsrapporten, jaarverslagen ICODO
Naoorlogse generatie, Tijdelijke vergoedingsregeling psychotherapie, netwerkontwikkeling
Diverse rapporten omtrent samenwerking/fusieplannen met andere organisaties
Rapporten omtrent samenwerking met Pharos, Centrum ’45, Sinaï Centrum
Onderzoeken, notities, beleid, adviezen aan het ministerie van VWS door ICODO
ICODO hanteerde voor haar archief een zelfsamengestelde numerieke codering, waarbij een nummer een onderwerp aangeeft. Daarnaast wordt er ook een nadere onderverdeling van een nummer aangetroffen. Dit geeft een nadere onderverdeling van het onderwerp weer of een benaming van een instelling in geval van de subsidiëring.
Voorbeeld:
1.1
Dagelijks Bestuur
1.2
Vergaderstukken
1.3
Correspondentie
etc.
Voor al deze archiefbescheiden was er een plaatsingslijst op doosopschriftniveau aanwezig.
Het zorgdragerschap van het archief ligt bij de minister van Volksgezondheid, Welzijn en Sport. Het archief van de ICODO is in 2010 getransporteerd naar de archiefruimte van de voorganger van Doc-Direkt in afwachting van de bewerking.
De verwerving van het archief
In 2011 is door het Ministerie van Volksgezondheid, Welzijn en Sport het archief van de Stichting ICODO aan de voorganger van Doc-Direkt ter bewerking aangeboden en in 2013 overgedragen aan het Nationaal Archief
Inhoud en structuur van het archief
Inhoud
De archiefbescheiden bestaan uit vergaderstukken, beleidsplannen, adviezen en documentatie betreffende de onderwerpen die voortvloeiden uit het takenpakket van de Stichting ICODO
Selectie en vernietiging
Bij aanvang bestond het archief uit 18 meter. Na bewerking hiervan is in totaal 8,25 meter archief voor bewaring overgebleven. Bij de selectie is gebruik gemaakt van de volgende selectielijsten:
Selectielijst voor de neerslag van de handelingen van de Minister van Volksgezondheid, Welzijn en Sport en de onder hem ressorterende actoren op het beleidsterrein Oorlogsgetroffenen over de periode vanaf 1945, Staatscourant 24 mei 2007, nr. 98 / pag. 9
Selectielijst voor de neerslag van de handelingen van de Minister van Volksgezondheid, Welzijn en Sport als vakminister en de onder hem als vakminister ressorterende actoren op het deelbeleidsterrein arbeidsomstandigheden bij de overheid over de periode 1945-1996. Deze lijst is gepubliceerd in de Staatscourant van 17 oktober 2001, nr. 201 / p. 10. Bij het gebruik van deze lijst is rekening gehouden met de publicatie van het Basisselectiedocument voor de Minister van Volksgezondheid, Welzijn en Sport en de onder hem ressorterende actoren op het deelbeleidsterrein van personeelszaken, t.w. het personeelsdossier. Deze lijst is gepubliceerd in de Staatscourant van 20 november 2007, nr. 225 / p. 15, rekening houdend met de gepubliceerde rectificatie in de Staatscourant van 18 december 2007, nr. 245 / p. 28.
Selectielijst voor de neerslag van de handelingen van de Minister van Volksgezondheid, Welzijn en Sport en de onder hem ressorterende actoren op het beleidsterrein Organisatie van de Rijksoverheid over de periode 1945–1999. Deze lijst is gepubliceerd in de Staatscourant van 16 december 2005, nr. 245 / p. 25. Rekening houdend met de actualisatie in de Staatscourant van 14 juni 2007, nr. 112 / p. 10
Ordening van het archief
Het eindresultaat van de bewerking is een inventaris volgens het model klassiek+ toegang op het archief van de stichting ICODO. De toegang op de archiefbescheiden van de stichting ICODO is geordend van algemeen naar bijzonder met twee hoofdrubrieken, stukken van algemene aard en stukken betreffende bijzondere onderwerpen, de laatste hoofdrubriek is verder onderverdeeld in organisatie en taak. De ordening is gebaseerd op de jaarverslagen van de Stichting. De oorspronkelijke ordening van het archief is zoveel mogelijk gehandhaafd.
Stukken zoals rapporten kunnen in diverse rubrieken zijn geplaatst (voornamelijk 2.1 t/m 2.4). De stukken betreffende samenwerking van de Stichting met andere organisaties zijn in de rubriek 2.2.2 informatie en advies geplaatst.
Aanwijzingen voor de gebruiker
Openbaarheidsbeperkingen
Deels openbaar, deels beperkt openbaar (B).
Materiële beperkingen
Het archief kent beperkingen voor het raadplegen van stukken als gevolg van slechte materiële staat.
Aanvraaginstructie
Openbare archiefstukken kunnen online worden aangevraagd en gereserveerd. U kunt dit ook via de terminals in de studiezaal van het Nationaal Archief doen. Om te kunnen reserveren dient u de volgende stappen te volgen:
Creëer een account of log in.
Selecteer in de archiefinventaris een archiefstuk.
Klik op ‘Reserveer’ en kies een tijdstip van inzage.
Verwant materiaal
Beschikbaarheid van kopieën
Inventarisnummers van dit archief zijn niet in kopievorm beschikbaar
Andere archieven
Andere archiefvormers:
Stichting Joods Maatschappelijk Werk
Stichting Pelita
Gespreksgroep Na-oorlogse Generatie
Pensioen- en Uitkeringsraad
Stichting Sinaï-Centrum
Stichting Centrum '45
Werk- en Adviescollege Immateriële Hulpverlening aan Oorlogsgetroffenen
Verwante archieven:
Werk- en Adviescollege Immateriële Hulpverlening Oorlogsgetroffenen, (1954) 1975-1978 (1979) (archiefinventaris 2.15.26)
Directie Verzetdeelnemers, Vervolgden en Burgeroorlogsgetroffenen, ministerie VWS,
1946-1999 (archiefinventaris 2.27.23)
Beschrijving van de series en archiefbestanddelen
- Stukken van algemene aard, 1.
  - Vergaderstukken, 1.1.
    - Stichting Informatiecentrum voor oorlogsgetroffenen in oprichting, 1977 - 1980; 1; pak
      'taakvoorganger' van de Stichting Informatie en Coördinatieorgaan Dienstverlening Oorlogsgetroffenen (ICODO).
      Handelingen: 003/1
    - Algemeen Bestuur (AB), 1979 - 2002; 2-20
      - 1979 - 1983, 2; pak
      - 1984, 3; pak
      - 1985, 4; omslag
      - 1987, 5; omslag
      - 1988, 6; omslag
      - 1989, 7; pak
      - 1990, 8; pak
      - 1991, 9; pak
      - 1992, 10; pak
      - 1993, 11; pak
      - 1994, 12; pak
      - 1995, 13; pak
      - 1996, 14; pak
      - 1997, 15; pak
      - 1998, 16; pak
      - 1999, 17; pak
      - 2000, 18; pak
      - 2001, 19; pak
      - 2002, 20; pak
    - Dagelijks Bestuur (DB), 1979 - 2005; 21-32
      De vergaderstukken over de jaren 1996 - 2002 zijn niet aangetroffen.
      - 1979 - 1985, 21; pak
      - 1986 - 1987, 22; pak
      - 1988, 23; pak
      - 1989, 24; pak
      - 1990, 25; pak
      - 1991, 26; pak
      - 1992, 27; pak
      - 1993, 28; pak
      - 1994, 29; pak
      - 1995, 30; pak
      - 2003, 31; pak
      - 2004 - 2005, 32; pak
    - Raad van Advies, 1996 - 2004; 33-41
      - 1996, 33; pak
        Eerste vergadering op 17 sep. 1996.
      - 1997, 34; pak
      - 1998, 35; pak
      - 1999, 36; pak
      - 2000, 37; pak
      - 2001, 38; pak
      - 2002, 39; pak
      - 2003, 40; pak
      - 2004, 41; pak
  - In- en uitgaande stukken, 1.2.
    - In- en uitgaande stukken van het Bestuur (DB/AB), 1990 - 2004; 42-46
      De stukken over de jaren 1997 - 2000 zijn niet aangetroffen.
      - 1990, 42
      - 1991 - 1992, 43; omslag
      - 1993, 44; pak
      - 1994 - 1996, 45; pak
      - 2001 - 2004, 46; omslag
- Stukken betreffende bijzondere onderwerpen, 2.
  - Organisatie en personeel, 2.1.
    - Stukken betreffende het oprichten van het informatiecentrum voor oorlogsslachtoffers, 1976; 47; omslag